臺灣桃園地方法院刑事判決　　　　　　　100年度易字第273號
公　訴　人　臺灣桃園地方法院檢察署檢察官
被　　　告　林徐玉雪
上列被告因賭博案件，經檢察官向本院聲請簡易判決處刑（99年
度偵字第13460 號），本院認不宜以簡易判決處刑（99年度桃簡
字第3152號），爰改依通常程序審理，本院判決如下：
    主      文
本件免訴。
    理      由
一、按檢察官聲請以簡易判決處刑之案件，經法院認為有刑事訴
    訟法第451 條之1 第4 項但書之情形者，應適用通常程序審
    判之，刑事訴訟法第452 條定有明文。查本案檢察官原認被
    告林徐玉雪涉犯刑法第268 條前段之意圖營利供給賭博場所
    、同條後段之意圖營利聚眾賭博及第266 條第1 項前段之普
    通賭博等罪嫌，聲請以簡易判決處刑，經本院簡易庭以99年
    度桃簡字第3152號案件以簡易程序審理，因認有刑事訴訟法
    第451 條之1 第4 項第但書第3 款不宜簡易判決處刑之情事
    ，改依通常程序審理，合先敘明。
二、按案件曾經判決確定者，應諭知免訴之判決；又刑事訴訟法
    第161 條第4 項、第302 條至第304 條之判決，得不經言詞
    辯論為之；刑事訴訟法第302 條第1 款、第307 條，分別定
    有明文。此所謂應為免訴之判決，係以同一案件，已經法院
    為實體上之確定判決，該被告應否受刑事制裁，既因前次判
    決而確定，不能更為其他有罪或無罪之實體上裁判。又訴訟
    上所謂一事不再理之原則，不論實質上之一罪，或想像競合
    犯、94年2 月2 日修正公布前刑法第55條、第56條規定之牽
    連犯、連續犯等裁判上之一罪，其一部事實已經判決確定者
    ，對於構成一罪之其他部分，均有其適用，此乃基於審判上
    不可分之關係，在審理事實之法院，對於全部犯罪事實，本
    應依法均予審判，故其判決確定之既判效力，自應及於全部
    之犯罪事實。
三、本件聲請意旨略以：被告林徐玉雪基於意圖營利供給賭博場
    所、聚眾賭博及公然賭博之犯意，自民國98年12月間之某日
    起，在桃園縣蘆竹鄉○○路○ 段268 號之小吃店，經營「六
    合彩」地下簽賭站，而聚集不特定之賭客至上開處所簽賭下
    注，簽選號碼賭博，並分為「2 星」、「3 星」，約定賭客
    每簽注1 支，賭金為新臺幣（下同）80元，並核對「香港六
    合彩」所開出當期號碼，若賭客簽注號碼與當期香港「六合
    彩」有2 個號碼相同者為「2 星」，分別可得賭金5,700 元
    ；有3 個號碼相同者為「3 星」，可得5 萬7,000 元，如未
    簽中，則由被告林徐玉雪贏得賭資之方式賭博財物。嗣賭客
    即同案被告陳明長（另經本院以99年度桃簡字第3152號為簡
    易判決處刑）自98年12月10日起迄99年2 月4 日，在上址向
    被告林徐玉雪簽賭下注，並於99年2 月5 日持中獎之簽注單
    向林徐玉雪（按：檢察官誤植為徐林玉雪）要求給付彩金32
    5 萬元，嗣被告林徐玉雪（按：檢察官誤植為徐林玉雪）認
    陳明長塗改上開簽注單而不願給付，遂報警處理，始悉上情
    ，並扣得簽注單、簽注紀錄單各1 張，因認被告林徐玉雪涉
    犯刑法第268 條前段之意圖營利供給賭博場所、同條後段之
    意圖營利聚眾賭博及第266 條第1 項前段之普通賭博等罪嫌
    。
四、訊據被告林徐玉雪於本院訊問時，辯稱：伊自98年12月起就
    開始在桃園縣蘆竹鄉○○路○ 段268 號之小吃店經營「六合
    彩」，一直到99年2 月25日被警察查獲為止，中間都沒有被
    查獲；後來兩次被查獲是在99年5 月27日和100 年1 月底左
    右等語。經查：
（一）被告前因意圖營利，基於供給賭博場所、聚眾賭博及公然
      賭博之犯意，自民國99年2 月中起，在桃園縣蘆竹鄉○○
      路○ 段268 號之小吃店，經營俗稱香港「六合彩」地下簽
      賭站，而聚集不特定之賭客至上開處所簽賭下注，簽選號
      碼賭博，並分為「2 星」、「3 星」，約定賭客每簽注1
      支，賭金為新臺幣（下同）80元，並核對「香港六合彩」
      所開出當期號碼，若賭客簽注號碼與當期香港「六合彩」
      有2 個號碼相同者為「2 星」，分別可得賭金5, 700 元
      ；有3 個號碼相同者為「3 星」，可得5 萬7,000 元，如
      未簽中，則由林徐玉雪贏得賭資之方式賭博財物。嗣賭客
      吳進清於99年2 月25日下午5 時40分許，在上址向徐徐玉
      雪簽賭下注，為警當場查獲，並扣得投注簽單1 張、簽注
      紀錄單2 張及賭資3,200 元，犯有刑法第268 條前段之意
      圖營利供給賭博場所、同條後段之意圖營利聚眾賭博及第
      266 條第1 項前段之普通賭博等罪，業經臺灣桃園地方法
      院檢察署檢察官於99年3 月1 日以99年速偵字第76號聲請
      簡易判決處刑，並於99年3 月31日經本院以99年度桃簡字
      第644 號判決有期徒刑5 月，緩刑5 年，嗣於同年5 月10
      日確定（下稱前案），此有該案判決書及臺灣高等法院被
      告前案紀錄表各1 份在卷足憑。
（二）本案則係於99年11月22日聲請簡易判決處刑，並於同年12
      月22日始繫屬於本院，此有臺灣高等法院被告全國前案紀
      錄表1 份及臺灣桃園地方法院檢察署99年12月22日桃檢朝
      月99偵13460 字第110863號函暨其上本院收文戳章在卷可
      證在卷可稽。查，本件被告被訴犯有刑法第268 條前段之
      意圖營利供給賭博場所、同條後段之意圖營利聚眾賭博及
      第266 條第1 項前段之普通賭博等罪嫌，係檢察官指被告
      於上開之98年12月間某日起至99年2 月4 日止接續多次聚
      集不特定之人賭博財物，係以單一之營利意圖，接續為供
      給賭博場所、聚眾賭博及公然賭博之數個動作，於法律之
      評價上，應包括地以一行為論處，並被告以一個行為，同
      時觸犯上開3 罪，應依刑法第55條想像競合犯之規定，從
      一重之意圖營利聚眾賭博罪論處。而前開已確定之案件，
      則係認被告於自99年2 月中起至99年2 月25日為警查獲止
      為相同犯行。惟本件被告自98年12月起，即基於單一之行
      為決意，於同一地點以相同之模式反覆、持續地經營「六
      合彩」，直至99年2 月25日前案為警查獲為止，其間未曾
      間斷，亦未曾遭警查獲而中斷其犯行，業據被告於本院訊
      問時陳明在卷，是本案與前案犯罪期間實互有重疊，且犯
      行未曾間斷，應認為與前案同屬實質上一罪之相同犯行，
      而依較重之意圖營利聚眾賭博1 罪論處，且本件被告最後
      行為時，其前案尚未判決，是則應認本件之犯罪事實業為
      前案判決效力所及，已不得再行追訴。
五、從而，自堪認被告本件賭博犯行與前開已聲請簡易判決處刑
    且經判決確定之賭博犯行，係具實質上一罪之包括一罪關係
    （即接續犯），從而依審判不可分之原則，自仍屬同一案件
    。茲前揭本院99年度桃簡字第644 號賭博案件既已於99年5
    月10日判決確定，本件係同一案件確定後始予聲請簡易判決
    處刑，並於99年12月22日繫屬在後，自已為前案確定判決效
    力所及，揆之首開規定，爰不經言詞辯論，逕為諭知本件免
    訴之判決。
據上論斷，應依刑事訴訟法第452 條、第302 條第1 款、第307
條，判決如主文。
中    華    民    國   100    年    3     月    28    日
                  刑事第二庭審判長法  官  徐培元

                                  法  官  丁俞尹

                                  法  官  陳秋君
以上正本證明與原本無異。
如不服本判決應於收受判決後10日內向本院提出上訴書狀，並應
敘述具體理由。其未敘述上訴理由者，應於上訴期間屆滿後20日
內向本院補提理由書( 均須按他造當事人之人數附繕本) 「切勿
逕送上級法院」。
                                  書記官  陳雅婷
中    華    民    國   100    年    3     月    29    日